# 请教陈版主：关于合并财务报表的认定及列示问题

提问人：lxch119 时间：2013-05-23 21:54:04
11 年如果没有主管部门的硬性要求，没有编制合并报表的必要了。 A公司的单户报表比较期间的报表应当参照A公司合并报表上年数据，调整填列。

回答人：chenyiwei
这个说法有问题，单户表和合并报表是不同的会计主体，不能因为本期末不再编制合并报表，就将合并报表作为单户表的前期比较数据。